臺灣屏東地方法院刑事判決　　　　　　　　　　　　　九十一年度交易字第一九號
　　公　訴　人　臺灣屏東地方法院檢察署檢察官
　　被　　　告　甲○○
右列被告因過失傷害案件，經檢察官提起公訴（九十年度偵字第五五三四號），本院
判決如左：
    主  文
甲○○因過失傷害人，處拘役伍拾日，如易科罰金，以佰元折算壹日。
    事  實
一、甲○○於民國九十年四月三十日下午五時十分許，駕駛車號ＺＨ─五九九八號自
    小客車，沿屏東市○○路由東往西方向行駛，於行經安和醫院前方，自由路、高
    原街閃黃燈交岔路口時，其原應注意車前狀況，並隨時採取必要之安全措施，於
    行經醫院時，猶應減速慢行，作隨時停車之準備，依當時情形為晴天下午，光線
    明亮，該路段路況良好，亦無其他不能注意情事，竟疏於注意，適丁○○騎乘車
    牌號碼ＷＱＳ─０七一號輕機車，自對向車道方向沿該路口中央分隔島缺口處衝
    出，欲穿越自由路甲○○行駛方向車道，甲○○因反應不及致所駕自小客車右前
    車頭強力撞及丁○○所騎該輕機車，造成丁○○人車倒地，並因而受有左側脛腓
    骨骨折、頭部外傷併腦震盪、外傷性失憶等傷害，甲○○於肇事後仍留在現場協
    助處理，嗣後並即主動向到場處理之員警自首接受調查。
二、案經被害人丁○○訴由臺灣屏東地方法院檢察署檢察官偵查起訴。
    理  由
一、訊據被告甲○○對其於右揭時地駕車撞倒告訴人丁○○人車，並造成丁○○受有
    上開傷害之事實均自白不諱，惟以：本件車禍係以告訴人丁○○為支線道車沒有
    讓幹線道車先行而突然衝進伊車道內為肇事主因，伊因煞車不及才撞到的，碰撞
    發生前，伊根本沒有看到她的車云云置辯，並聲請傳喚證人即當時適亦駕車與其
    同向行駛於自由路之汽車駕駛人乙○○到庭作證以實其說。經查，被告甲○○駕
    車於右揭時地撞倒告訴人丁○○人車，致告訴人受有上開傷害之事實，除據被告
    甲○○前開自白及告訴人丁○○指訴明確，復據證人乙○○到庭證述綦詳，並有
    現場照片十四幀、道路交通事故調查報告表乙紙附卷可稽，堪信為真。告訴人丁○○於警訊中固表示其當時係沿高原街由北往南方向行駛，乃於路口遭被告甲○○撞倒云云，然依證人乙○○於本院訊問時證稱：當時伊駕車於外側車道，與行
    駛於內側車道之被告甲○○座車同向行駛，被告甲○○的車並超前伊的座車約半
    個車身，突見告訴人丁○○騎車從中央分隔島的另一邊衝出來，完全沒有辦法預
    警，隨後就看到機車人車飛起來，伊確定告訴人丁○○並非如其自稱係由北往南
    從高原街駛出來，否則首當其衝發生碰撞的就會是伊的車，而非被告甲○○（詳
    本院卷九十一年四月十日訊問筆錄）等語。衡情，證人乙○○與被告甲○○及告
    訴人丁○○均不相識，應無偏頗扭曲之理，是其所言，堪信為真。惟今不論告訴
    人丁○○究由何方向駛入被告甲○○行駛之車道，按汽車行駛時，駕駛人應注意
    車前狀況，並隨時採取必要之安全措施，於行經醫院時，猶應減速慢行，作隨時
    停車之準備，此觀道路交通安全規則第九十四條第三項、第九十三條第一項第三
    款意旨自明，並為被告甲○○於右揭時地駕駛汽車時所應知悉並注意者。以本件
    事故發生現場為自由路、高原街交岔路口，被告甲○○行駛方向於該路口並設有
    閃光黃燈燈號，其路口轉角處猶為外觀顯著之中、大型醫院安和醫院大樓座落之
    處，此觀卷附現場照片及事故現場圖至明，今被告甲○○於右揭事故發生當時車
    速若干，雖據證人乙○○證稱：案發前伊座車與被告甲○○所駕上開自小客車同
    時沿自由路同向行駛，並在事故現場前一個路口併排停等紅燈，伊在外側車道，
    被告甲○○則在內側車道，嗣綠燈亮起至到達事故現場前，被告甲○○雖超前伊
    半個車身，惟因兩車均剛起步，故伊確定被告甲○○當時車速尚不快等語（詳本
    院卷九十一年四月十日訊問筆錄），然依事故現場距離前一路口即自由路、中山
    路口原有數十公尺，（詳本院卷附現場照片），若連同四線車道之中山路寬度，
    計被告甲○○於前一路口停等紅燈起步處至事故現場之距離已不下百餘公尺，依
    現今車輛之性能及一般駕駛人操作車輛之情形判斷，該長度原已足供加速至相當
    速度，尚非當然可做為認定其車速之依據，而依上開事故現場機車倒地位置與刮
    地痕起點間距離猶長達近二十公尺乙節觀之（詳卷附現場圖），亦足見被告甲○○當時不僅未減速慢行，猶未採取必要安全措施，遑論曾作好隨時剎停之準備，
    而依當時情形為晴天下午，肇事現場為市區○○○設街道路面，路況良好，復無
    其他不能注意情事，詎被告甲○○仍疏未注意，是其上開駕駛行為顯有過失，而
    雖本件肇事主因係告訴人丁○○無照駕駛輕機車且未讓幹線道車先行，然究無解
    於被告甲○○上開過失行為亦構成本件肇事次因之事實，卷附臺灣省高屏澎區車
    輛行車事故鑑定委員會鑑定結果亦同此見解，應可贊同。今告訴人丁○○因本件
    事故而受有左側脛骨骨折、頭部外傷併腦震盪、外傷性失憶等傷害，有診斷證明
    書乙紙在卷可按，是被告甲○○前揭過失行為與告訴人丁○○所受傷害間顯有直
    接因果關係，則本件被告犯行已臻明確，應依法論科。
二、核被告甲○○所為係犯刑法第二百八十四條第一項前段之過失傷害罪。被告甲○○於肇事後即留在現場協助處理，於員警到場時並即自動表明為犯罪人而接受調
    查，此據證人乙○○及到場處理之警員丙○○於本院訊問時，先後到庭證述綦詳
    （詳本院卷九十一年四月十日、同年二月二十日訊問筆錄），為對未發覺之犯罪
    自首而接受裁判，應依刑法第六十二條前段自首之規定，減輕其刑。爰審酌被告
    甲○○前開過失之程度，及其事後不計告訴人丁○○無照駕駛，且支道車不讓幹
    道車先行乙節方為本件肇事之主因，仍力圖與告訴人丁○○和解未果，犯後態度
    已盡人事等一切情狀，量處如主文所示之刑，並諭知易科罰金之折算標準，以資
    警惕。
據上論斷，應依刑事訴訟法第二百九十九條第一項前段，刑法二百八十四條第一項前
段、第六十二條前段、第四十一條第一項，罰金罰鍰提高標準條例第一條前段、第二
條，判決如主文。
本案經檢察官蔡榮龍到庭執行職務
中      華      民      國    九十一    年      四      月    三  十    日
                                臺灣屏東地方法院刑事第二庭
                                    審判長法  官  吳永宋
                                          法  官  李淑惠
                                          法  官  陳松檀
右正本證明與原本無異。
如不服本判決應於收受本判決後送達後十日內向本院提出上訴書狀，其未敘述上訴理
由者，並得於提起上訴後十日內向本院補提理由書狀（均須按他造當事人之人數附繕
本 ）「切勿逕送上級法院」
                                          書記官  張福山
中      華      民      國    九十一    年      四      月    三  十    日
附錄本判決論罪之法條：
中華民國刑法第二百八十四條
因過失傷害人者，處六月以下有期徒刑、拘役或五百元以下罰金，致重傷者，處一年
以下有期徒刑、拘役或五百元以下罰金。
從事業務之人，因業務上之過失傷害人者，處一年以下有期徒刑、拘役或一千元以下
罰金，致重傷者，處三年以下有期徒刑、拘役或二千元以下罰金。
